臺灣高等法院臺中分院刑事判決
110年度上訴字第388號
上  訴  人  臺灣臺中地方檢察署檢察官
上  訴  人  
即  被  告  凃毓偉


上  一  人
選任辯護人  周復興  律師
被      告  吳羿宏



上列上訴人等因被告等妨害風化案件，不服臺灣臺中地方法院10
9年度訴字第1105號中華民國109年12月3日第一審判決（起訴案
號：臺灣臺中地方檢察署109年度偵字第5358號），提起上訴，
本院判決如下：
    主  文
原判決關於乙○○部分，撤銷。
乙○○犯如附表三編號1至4所示之罪，各處如附表三編號1至4「
  主文」欄所示之刑。應執行有期徒刑玖月，如易科罰金，以新
  臺幣壹仟元折算壹日。
其餘上訴駁回。
    犯罪事實
一、乙○○自民國108年12月1日起，擔任址設臺中市○○區○○○○路00
    號卞帝亞汽車旅館（起訴書誤載為卞地亞汽車旅館）之經理
    ，竟於109年1月3日起，先、後4次各別起意，分別自如附表
    一編號2、3、4、1（依時間順序排列）所示之109年1月3日
    、同年月12日、同年月14日及同年月15日下午1時22分許起
    ，與擔任中班櫃檯之潘芷玲（所為共同圖利容留性交犯行，
    已由原審判處罪刑確定）、真實姓名、年籍不詳之已成年早
    班、晚班等知情櫃檯人員，及真實姓名、年籍不詳、綽號「
    巧克力」之成年男子（下稱「巧克力」）及「巧克力」所屬
    之使用微信暱稱「小太陽」之應召站集團（下稱「小太陽」
    應召站集團）之已成年成員間，於其等參與之期間內，先、
    後4次各別起意，各次共同基於意圖使女子與他人為性交而
    媒介、容留以營利之單一接續犯意聯絡（指附表一編號2、3
    、4部分）、共同基於意圖使女子與他人為性交而媒介、容
    留以營利之犯意聯絡（指附表一編號1部分），由「巧克力
    」就應召女子使用之每間房間、每日應付房間費用2600元（
    起訴書誤認乙○○另向應召女子段○姍、黃○玲收取每日住宿費
    用800元），預定如附表一編號1至4所示房間共計4間，依序
    安排如附表一編號2、3、4、1（為依時間順序排列之編號）
    所示之黎○庭、黃○玲、王○蘭及段○姍4名已成年女子（上開
    女子均係由「小太陽」應召站集團成員自大陸地區招攬來臺
    ，本案尚乏乙○○主觀上對於「小太陽」應召站集團對此招攬
    途徑及方式有所認識而有犯意聯絡），分別入住卞帝亞汽車
    旅館210、211、212、208號室之房間（上開女子之住房號碼
    ，各詳見附表一編號2、3、4、1所示，其等初始入住時只要
    向依乙○○指示負責安排房間之櫃檯人員說出「巧克力」一詞
    即可拿取房間鑰匙），並由「小太陽」應召站集團成員利用
    通訊軟體LINE「QQ生活館」、「緋緋楓」、「邱彼特SSSVIP
    專區」、「台中伊娃」等帳號或群組作為聯絡工具，媒介不
    特定之男客前至卞帝亞汽車旅館，與依乙○○指示之前開櫃檯
    人員接洽後前至上揭各該房間內，與上開所容留之應召女子
    從事俗稱「全套」之性交行為，每節50分鐘，由從事性交之
    女子向男客收費新臺幣（下同）3300元（從事性交之女子可
    抽取其中之2000元，餘款1300元則歸「小太陽」應召站集團
    所有），以上開方式容留、媒介黎○庭、黃○玲、王○蘭及段○
    姍之女子與男客為性交行為而營利。迄109年1月15日下午3
    時35分許，經警循線持搜索票前至卞帝亞汽車旅館執行搜索
    ，乃當場查獲應召女子黎○庭、黃○玲、王○蘭、段○姍，各已
    與如附表一編號2、3、4、1「查獲過程」欄所載之已成年男
    客完成性交易，並起獲如附表二編號1至6所示之物扣案而查
    悉上情。
二、案經臺中市政府警察局第六分局報請臺灣臺中地方檢察署檢
    察官偵查起訴。 
    理  由
壹、有罪部分：
一、證據能力方面：
　　按刑事訴訟法第159條之5規定：「（第1項）被告以外之人
    於審判外之陳述，雖不符前4條之規定，而經當事人於審判
    程序同意作為證據，法院審酌該言詞陳述或書面陳述作成時
    之情況，認為適當者，亦得為證據。（第2項）當事人、代
    理人或辯護人於法院調查證據時，知有第159條第1項不得為
    證據之情形，而未於言詞辯論終結前聲明異議者，視為有前
    項之同意」，其立法意旨在於傳聞證據未經當事人之反對詰
    問予以核實，原則上先予排除，惟若當事人已放棄詰問或未
    聲明異議，基於證據資料愈豐富，愈有助於真實發現之理念
    ，且強化言詞辯論原則，法院自可承認該傳聞證據例外擁有
    證據能力。經查，有關下述所引用未符合刑事訴訟法第159
    條之1至第159條之4所示之證據，業據檢察官、上訴人即被
    告乙○○（下稱被告乙○○）及其辯護人於本院明示同意作為證
    據（見本院卷第100頁），且經本院於審理時當庭直接提示
    而為合法之調查，檢察官、被告乙○○及其辯護人均未於言詞
    辯論終結前聲明異議（見本院卷第125-138頁），本院審酌
    前開證據作成或取得之狀況，並無非法或不當取證之情事，
    故認為適當而均得以作為證據，是前開證據依刑事訴訟法第
    159條之5之規定，均具有證據能力。
二、訊據被告乙○○對於上揭犯罪事實坦承不諱（見本院卷第131-
    133頁），且查：
(一)上揭事實，除據被告乙○○自白在卷外，復有證人即男客黃○
    成、羅○峰、賴○彰、施○謀、證人即應召女子段○姍、黎○庭
    、黃○玲、王○蘭等人於警詢時之證述（見偵卷第85-91、93-
    97、99-103、105-109、111-116、117-123、125-130、131-
    136頁）、證人陳世豐、潘芷玲於原審審理時所為證述（見
    原審卷第219-249、250-272頁）在卷可稽，並有查獲警方製
    作之職務報告、查獲現場照片、扣案物照片、段○姍通訊軟
    體對話紀錄手機翻拍照片、黃○成通訊軟體LINE對話紀錄手
    機翻拍照片、黎○庭通訊軟體對話紀錄手機翻拍照片、羅○峰
    通訊軟體LINE對話紀錄手機翻拍照片相關資料、賴○彰通訊
    軟體LINE對話紀錄手機翻拍照片、黃○玲通訊軟體對話紀錄
    手機翻拍照片、王○蘭通訊軟體對話紀錄手機翻拍照片、施○
    謀通訊軟體LINE對話紀錄手機翻拍照片、房況表、中華民國
    臺灣地區入出境許可證、大陸地區人民明細資料報表（見偵
    卷第29-31、183-187、189-195、199-203、204-212、213-2
    14、217-221、222、223-224、225-226、229-231、232、23
    3、237-241、243、245、247-355、401-407、411-415頁）
    在卷可憑，足認被告乙○○之自白與事實相符而為可信。
(二)又依證人即應召女子段○姍、黎○庭、黃○玲、王○蘭於警詢時
    一致證稱，其等均係與使用微信暱稱「小太陽」聯繫後，前
    至卞帝亞汽車旅館櫃檯報稱「巧克力」後入住（見偵卷第11
    3、119、127、133頁），且證人黎○庭於警詢時復稱：「（
    問：是否知道微信小太陽〈微信號000000000000〉為何人?）
    我不知道，因為他發語音給我的時候，聲音有男有女，感覺
    是不同人在使用這一個帳號」等語（見偵卷第120頁），可
    知「小太陽」為前開應召集團之多人使用微信通訊軟體暱稱
    ，並非單一之人之綽號，原判決於其犯罪事實欄中誤認「小
    太陽」為某一人之綽號，有所誤會。而依被告乙○○於本院供
    稱：伊只見過「小太陽」應召站集團中之「巧克力」等語（
    見本院卷第101頁），並於原審審理時以證人身分證述：本
    案是由「巧克力」付房費等語（見原審卷第287頁），堪認
    「巧克力」係屬「小太陽」應召站集團所屬成員之一。再依
    被告乙○○於本院審理時供認：於本案之案發期間，卞帝亞汽
    車旅館之櫃檯人員，除中班之潘芷玲外，另有早班及晚班等
    已成年女性櫃檯人員，上揭櫃檯人員的工作內容均與潘芷玲
    相同等語，並就其與上開櫃檯人員共犯圖利容留性交部分表
    明認罪（見本院卷第135頁），是被告本案係與在卞帝亞汽
    車旅館擔任中班櫃檯之潘芷玲、真實姓名、年籍不詳之已成
    年早班、晚班等知情櫃檯人員、「巧克力」及其所屬使用微
    信暱稱「小太陽」應召站集團之已成年成員間，於其等參與
    之期間內，就如附表一編號2、3、4、1所示黎○庭、黃○玲、
    王○蘭、段○姍，各別共同基於意圖使女子與他人為性交而媒
    介、容留以營利之單一接續犯意聯絡，而分別共同犯圖利容
    留性交之行為，足可認定。起訴書及原判決均漏未論以除潘
    芷玲以外之其他於案發期間之櫃檯人員為共同正犯，尚有未
    合。至起訴書另認卞帝亞汽車旅館之登記掛名負責人即被告
    甲○○亦為共同正犯之部分，依以下理由欄貳、四、(一)至(
    四)所示之論述及說明（詳如後述），尚未可採，附此陳明
    。
(三)再本案係因不知情之陳世豐於108年11月30日承接原由柯政
    雄經營之卞帝亞汽車旅館，乃由陳世豐自108年12月1日起僱
    用被告乙○○擔任專業經理人而為經營，並全權授權被告乙○○
    在現場管理，被告乙○○依其管理經驗及住房者均為女子、來
    客者則為頻繁出入之男子等情，已知上開「巧克力」租用之
    房間4間，係從事性交易之情，卻同意「巧克力」以每房每
    日約定支付2600元使用其中208、210、211、212室之房間，
    並指示櫃檯人員同意容留黎○庭、黃○玲、王○蘭、段○姍入住
    而與「小太陽」應召站集團成員媒介前來之男客從事性交易
    ，被告乙○○係遲至109年1月9日始將上開異常情形回報予陳
    世豐，經陳世豐指示被告乙○○要求「巧克力」不得繼續租用
    ，惟因被告乙○○其後未能遇見「巧克力」，乃於109年1月15
    日為警查獲等情，已據被告乙○○於原審證述及於偵訊、原審
    及本院均供認不諱，並有證人陳世豐於原審審理時之證述（
    見原審卷第219-249頁）在卷可稽，酌以被告既不避諱指述
    伊有於109年1月9日將上開房間租用之異常狀況回報予陳世
    豐，堪認被告乙○○並無故為迴護陳世豐之情，否則被告乙○○
    大可直接供稱陳世豐自始至終均不知情即可，實無必要陳明
    伊有於109年1月9日回報陳世豐之事，且陳世豐亦未迴避否
    認被告乙○○曾向其回報前開異常情形一事，依其等上開坦蕩
    而一致之陳述內容，堪認被告乙○○及證人陳世豐前揭所述情
    節，均堪採信。衡以被告乙○○於偵訊、原審審理時及證人陳
    世豐於原審審理時，均一致肯認被告乙○○有於109年1月9日
    告知陳世豐前開4間房間租用異常之情，陳世豐並告知被告
    乙○○不要再將房間租用予「巧克力」（見偵卷第451頁、原
    審卷第239-241、280-281頁），故尚難遽認陳世豐主觀上具
    有共同犯圖利容留性交之犯意聯絡。
(四)另卞帝亞汽車旅館因本案取得之房費，依如附表一編號1至4
    所示女子入住日數合計為20日，總計為5萬2000元（計算式
    ：2600×20=52000），原判決誤認係被告乙○○個人所取得之
    犯罪所得，且就被告乙○○於原審所述與本案無關之自108年1
    2月1日起至109年1月2日止之住房收入（見原審卷第292頁）
    ，均併予計入而誤認總收房費為20萬元，均有未合。再被告
    乙○○堅為否認卞帝亞汽車旅館另有向入住之應召女子收取住
    房費用，雖證人段○姍於警詢時曾稱：伊入住卞帝亞汽車旅
    館要付房費，一天房費800元云云，然其於警詢時同時又稱
    ：「微信朋友名稱小太陽跟我說，跟櫃台說『巧克力』後櫃檯
    就給我房間鑰匙了，我沒有付房費...應召站會在午、晚飯
    時間放便當在門外...我不用付便當的錢」等語（見偵卷第1
    15頁），則證人段○姍前後所述不一，是否屬實，誠為有疑
    ；又證人黃○玲於警詢時固亦曾提及「一天住宿費用新臺幣8
    00元，這包含中餐與晚餐的費用」云云，然證人即同為入住
    之應召女子、且住房期間較久之黎○庭於警詢時明確證稱：
    伊入住卞帝亞汽車旅館期間沒有支付房費，餐飲部分係『小
    太陽』使用微信的語音告知於每日中午12時、下午5時許至車
    庫取餐等語（見偵卷第121-122頁），證人王○蘭於警詢時亦
    同為證述：其入住卞帝亞汽車旅館期間不需要付房費，「小
    太陽」說他們會放便當在車庫，不用付便當錢等語（見偵卷
    第134頁），是證人黃○玲前開於警詢所述伊需每日支付800
    元之房費部分，核與證人黎○庭、王○蘭警詢所述均有不同，
    且衡以被告乙○○既已向「巧克力」收取每房每日2600元之房
    間費用，實無必要再重覆向入住之應召女子另收房費800元
    ，故尚難以證人段○姍、黃○玲前開於警詢此部分與其餘證人
    黎○庭、王○蘭所述歧異而有瑕疵之內容，逕採為對被告乙○○
    不利之事證，被告乙○○堅稱伊未另向應召女子收取每日800
    元房費等語，堪可採信；檢察官起訴書誤認被告乙○○除向「
    巧克力」收取每房每日2600元之房間費用外，另復向段○姍
    、黃○玲收取每日住宿房費800元，有所誤會，應予更正。
(五)而黎○庭、黃○玲、王○蘭就其等經容留、媒介而與男客從事
    性交行為之概略頻率或實際人數，已分別於警詢時證述如附
    表一編號2至4「從事性交易期間」欄所示（見偵卷第124、1
    29、135頁），雖證人潘芷玲於原審審理時所證述其在扣案
    之早中晚交接本所登載自109年1月5日至同年月7日之來客數
    （見原審卷第260-261頁、偵卷第191頁上方照片），較之證
    人黎○庭上開警詢所述為多，然依現有事證，因尚乏來客者
    均已與黎○庭從事性交易之事證，故本院認應以證人黎○庭上
    開警詢所述較為可信，尚不能以扣案早中晚交接本所載之來
    客數，據以憑為應召女子從事性交之次數。至證人段○姍於
    警詢所稱：「（問：你一天可做多少客人?每日上班時間?）
    大約2-3個。13時至半夜3時」等語，依其於警詢時同時證述
    ：伊係於109年1月10日來臺灣，於109年1月15日下午1時22
    分許入住卞帝亞汽車旅館等語（見偵卷第113頁），則依段○
    姍入住卞帝亞汽車旅館未久即於同日下午3時35分許為警查
    獲之期間尚屬短暫，則段○姍於為警查獲當日，是否已與其
    上開所述一天平均性交之男客數量從事性交易，尚為有疑，
    故應就被告乙○○就段○姍部分自109年1月15日下午1時22分許
    起至同日下午3時34分為警查獲時止之共同犯圖利容留性交
    犯行，將檢察官起訴書附表一編號1所載「每日平均約2至3
    名男客」部分，更正為如本判決附表一編號1所示「男客黃○
    成1人」，且刑法第231條第1項前段之意圖使女子與他人為
    性交而媒介、容留以營利，係以所圖利容留性交之女子對象
    人數（非所容留女子與男客性交之次數），計算其罪數【參
    見本判決以下理由欄壹、三、(四)所述】，故此部分之更正
    尚不影響於被告乙○○被訴共同圖利容留段○姍等人與男客為
    性交行為之起訴範圍及其罪數，附此陳明。
(六)此外，復有如附表二編號1至6所示之物扣案可佐，本件事證
    明確，被告前開犯行足可認定。
三、法律適用方面：
(一)按刑法第231條第1項所謂容留，係指供給性交或猥褻者之場
    所；所謂媒介，係指在兩方間介紹為性交或猥褻之行為而言
    。如行為人媒介於前，復加以容留在後，其媒介之低度行為
    應為容留之高度行為所吸收，在法律上評價為實質上一罪（
    最高法院96年度台上字第707號、94年度台上字第6002號刑
    事判決意旨參照）。是核被告乙○○如附表一編號1至4所為，
    各係犯刑法第231條第1項前段（起訴書漏載「前段」2字，
    由本院予以補充）之意圖使女子與他人為性交之行為而容留
    以營利罪。其各次圖利媒介女子性交之低度行為，應為各次
    圖利容留女子性交之高度行為所吸收，均不另論罪。
(二)被告乙○○就如附表一編號2至4所示之同一應召女子，多次圖
    利容留與男客為性交之行為，各係基於單一之決意及同一目
    的而為，且係在密切接近之一定時、地持續實行之複次行為
    ，依社會客觀通念，堪認符合一個反覆、延續性之行為觀念
    ，應各論以接續犯之一罪。
(三)被告乙○○與擔任中班櫃檯之潘芷玲、真實姓名、年籍不詳之
    已成年早班、晚班等知情櫃檯人員，及真實姓名、年籍不詳
    、綽號「巧克力」之成年男子及其所屬「小太陽」應召站集
    團之已成年成員間，於其等參與之期間內，就如附表一編號
    1至4所示意圖使女子與他人為性交而容留以營利之行為，具
    有犯意聯絡及行為分擔，應論以共同正犯。
(四)按行為人分別起意容留數名女子與他人為性交行為，因容留
    對象各有不同，行為互殊，自應分別論以數罪而併罰之，但
    因刑法第231條第1項之處罰客體係容留等行為，並非性交行
    為，亦即其罪數應以容留等行為（對象）定之；苟其容留一
    人而與他人為多次性交行為，在綜合考量行為人之犯意、行
    為狀況、社會通念及侵害同一法益下，仍應僅以一罪論（最
    高法院99年度台上字第7953號刑事判決亦同此見解）。是被
    告乙○○共同圖利容留如附表一編號1至4所示段○姍、黎○庭、
    黃○玲、王○蘭而為性交之行為，因其容留之女子對象為4人
    ，且時間有先後而犯意各別，故其上開所為共同犯圖利容留
    性交之4次犯行，應予分論併罰。
四、本院將原判決關於被告乙○○部分撤銷改判之說明：
(一)原審認被告上開共同犯圖利容留性交4次之犯行，事證均屬
    明確而予以論罪科刑，固非無見。惟查：１、上開「小太陽
    」應為應召集團多人使用之微信通訊軟體暱稱，並非單一之
    人之綽號，且被告乙○○係與在卞帝亞汽車旅館擔任中班櫃檯
    之潘芷玲、真實姓名、年籍不詳之已成年早班、晚班等知情
    櫃檯人員，及真實姓名、年籍不詳、綽號「巧克力」之成年
    男子及其所屬「小太陽」應召站集團之已成年成員間，共犯
    上開共同犯圖利容留性交之4罪，已據本判決於上揭理由欄
    壹、二、（二）中論明；原判決於其犯罪事實欄中誤認「小
    太陽」為某一人之綽號，及未認定被告之共犯另有知情之卞
    帝亞汽車旅館早班、晚班等櫃檯人員，均有未合。而本案警
    方查扣如附表二編號1所示之房況表應為15份，已據被告乙○
    ○於警詢時供明（見偵卷第40-41頁），並有臺中市政府警察
    局第六分局扣押物品目錄表1份（見偵卷第147頁）在卷可稽
    ；原判決就被告乙○○有罪部分，於其附表二編號1誤載上開
    房況表為警扣案之數量為50份，亦有認定事實之誤。２、又
    被告乙○○因本案可向「巧克力」收得之房費總計為5萬2000
    元，並非原判決認定之20萬元，且上開房費5萬2000元係屬
    應由卞帝亞汽車旅館取得之款項【詳見本判決理由欄壹、二
    、(四)所載】，復因並無證據足認自108年12月1日起承接卞
    帝亞汽車旅館之陳世豐知情【參見本判決理由欄壹、二、(
    三)所述】，尚難認陳世豐取得前開房費，具有明知他人違
    法行為而取得、因他人違法行為而無償或以顯不相當之對價
    取得之情，且被告乙○○係本於其自己擔任卞帝亞汽車旅館經
    理而為上開共同犯圖利容留性交之行為，並非為卞帝亞汽車
    旅館實行違法行為，故均難認合於刑法第38條之1第2項各款
    之規定，尚不得就前開應歸卞帝亞汽車旅館取得之房費5萬2
    000元予以宣告沒收或追徵其價額；原判決誤認被告乙○○因
    本案取得之犯罪所得為20萬元，且對之宣告沒收及追徵其價
    額，均有未當。３、再被告乙○○如附表一編號1至4所為共同
    圖利容留性交之4罪，所容留性交之女子期間，互有差異，
    原判決未予斟酌被告乙○○各次容留女子性交之期間長短而予
    區隔量刑，容有量刑之失衡。被告乙○○上訴意旨其中指摘原
    判決犯罪事實欄誤認伊係自108年12月1日起犯共同犯圖利容
    留性交罪，然因查無除如附表一編號1至4所示以外之其他應
    召女子與男客為性交易，故不應認被告乙○○係從108年12月1
    日起即共同犯圖利容留性交之罪等語部分，因細觀原判決之
    犯罪事實欄已載明被告乙○○係自108年12月1日起至為警查獲
    時止，犯如附表一編號1至4所示共同圖利容留性交之4次行
    為，則原判決並未認定被告乙○○所容留性交之女子除其如附
    表一編號1至4所示外，另有其他之女子，且認被告係自如附
    表一編號2所示之109年1月3日起、共犯如其附表一編號1至4
    所示共同圖利容留性交之4罪，被告乙○○此部分上訴意旨未
    綜觀原判決犯罪事實之內容，僅斷章擷取而為片面之解讀，
    非有理由；又被告乙○○上訴內容其中泛言以其犯罪態樣、犯
    後態度良好及有穩定之工作等情，爭執原判決量刑過重部分
    ，因其所指上情，或已為原判決科刑時所卙酌、或不足以影
    響於原判決之量刑本旨，亦為無理由。惟被告乙○○上訴意旨
    另以本段上揭２、３所示內容，指摘原判決誤認其犯罪所得為
    20萬元而予沒收、追徵有所不當，及於量刑上有所未妥之部
    分，則非無理由，且原判決關於被告乙○○有罪部分，併有本
    段前揭１所示之瑕疵存在，即屬無可維持，自應由本院將原
    判決對被告乙○○諭知之罪刑及其沒收部分，均予撤銷之。
(二)爰審酌被告乙○○於本案行為前，已曾因住房業績壓力而犯意
    圖使女子與他人為性交而媒介、容留以營利之罪，經臺灣臺
    中地方法院以109年度簡字第660號判處罪刑確定（有臺灣高
    等法院被告前案紀錄表1份在卷可考〈見本院卷第65頁〉，並
    有上開前案之起訴書即臺灣臺中地方檢察署檢察官108年度
    偵字第9467號起訴書1份〈見原審卷第37-46頁〉在卷可參）之
    素行，其自108年12月1日起受不知情之陳世豐委託，經營卞
    帝亞汽車旅館，依其管理經驗及住房者均為女子、來客者則
    為頻繁出入之男子等情，已知上開「巧克力」租用之房間4
    間，係從事性交易之情，卻分別自109年1月3日、同年月12
    日、同年月14日及同年月15日下午1時22分許起至為警查獲
    時止，各別4次同意「巧克力」以每房每日約定支付2600元
    之代價，預定使用該汽車旅館其中208、210、211、212室之
    房間，並指示櫃檯人員潘芷玲等人同意容留黎○庭、黃○玲、
    王○蘭、段○姍入住而與「小太陽」應召站集團成員媒介前來
    之男客從事性交易之犯罪動機、目的、手段，共同參與意圖
    使女子與他人為性交而媒介、容留以營利之程度、情節，對
    社會善良風俗所生之影響，兼為衡酌其於原審自述之智識程
    度、家庭生活狀況（參見原審卷第307頁）及其犯罪後坦承
    犯行，態度尚屬良好等一切情狀，就其所為共同圖利容留性
    交之4次犯行，分別量處如附表三編號1至4「主文」欄所示
    之刑，及各諭知易科罰金之折算標準，並定其應執行刑如主
    文第二項所示，及併為諭知易科罰金之折算標準，以示懲儆
    。
(三)本案不予宣告沒收之說明：
 1、扣案如附表二編號1、2所示房況表15份及早中晚交接本1本
    ，其上固有與供共同圖利容留女子性交之208、210、211、2
    12室房間有關之紀錄而足為本案之證據，然因均屬不知情之
    卞帝亞汽車旅館負責人陳世豐所有之物，而尚非被告乙○○所
    有之物，核與沒收之要件不符，故不予宣告沒收之。
 2、扣案如附表二編號3至6所示之現金，均為如附表一所示女子
    持有之性交易所得（應另依法裁處沒入），既非屬被告乙○○
    之犯罪所得，自亦不得於本案宣告沒收之。
 3、至被告乙○○因本案可向「巧克力」收得之房費總計5萬2000
    元，均屬應由卞帝亞汽車旅館取得之款項，此據被告乙○○於
    原審審理時陳述在卷（見原審卷第291頁），故尚不得對被
    告乙○○宣告沒收或追徵其價額，且因無證據足認自108年12
    月1日起承接卞帝亞汽車旅館之陳世豐知情，尚難認陳世豐
    取得前開房費，具有明知他人違法行為而取得、因他人違法
    行為而無償或以顯不相當之對價取得之情，又被告乙○○係本
    於其自己擔任卞帝亞汽車旅館經理而為上開共同犯圖利容留
    性交之行為，並非為卞帝亞汽車旅館實行違法行為，故均難
    認合於刑法第38條之1第2項各款之規定，尚不得就前開應歸
    第三人即卞帝亞汽車旅館取得之房費5萬2000元予以宣告沒
    收或追徵其價額，附此說明。
貳、無罪部分：
一、公訴意旨另略以：被告甲○○係臺中市○○區○○○○路00號卞帝亞
    汽車旅館（起訴書誤載為卞地亞汽車旅館，於108年12月31
    日變更登記為長鴻汽車旅館）之負責人，同案被告乙○○（所
    為共同犯圖利容留性交4次之犯行，已由本院判決有罪）則
    為上開汽車旅館之經理，負責汽車旅館日常管理及營運，潘
    芷玲（所為共同犯圖利容留性交之4罪，已由原審判處罪刑
    確定）則為該汽車旅館中班櫃檯人員，負責接洽客人、網路
    訂房、安排房間等工作；被告甲○○、同案被告乙○○、潘芷玲
    基於意圖使女子與人為性交之行為而媒介、容留以營利之犯
    意聯絡，自108年12月1日起，直至109年1月15日下午遭警查
    獲時為止，先由真實姓名年籍不詳之「小太陽」應召集團成
    員負責在大陸地區招攬如附表一所示應召女子來台，且負責
    利用通訊軟體LINE暱稱「QQ生活館」、「緋緋楓」、「邱彼
    特SSSVIP專區」、「台中伊娃」等暱稱或群組散布性交易訊
    息，招攬男客於如附表一所示時間，與如附表一所示之應召
    女子，從事性器接合之俗稱全套性交行為（性交易之收費方
    式為每節50分鐘，每次費用為3300元）；並由同案被告乙○○
    提供卞帝亞汽車旅館之208、210、211、212室等所謂「休息
    房」而供容留如附表一所示應召女子與男客為性交易之場所
    ，並提供上開208、210、211、212室等所謂「住宿房」作為
    如附表一所示應召女子之休憩場所；且由同案被告乙○○指示
    櫃檯人員潘芷玲若遇有聽到「巧克力」一詞，就可以讓來訪
    之男客拿鑰匙隨便入住其中一間小房間且不需收取房費，或
    店內女客說出「巧克力」一詞即可拿取房間鑰匙等情。被告
    甲○○、同案被告乙○○則向綽號「巧克力」男子收取如附表一
    所示應召女子休憩使用之房間每間房每日2600元之費用，並
    向汽車旅館內之應召女子段○姍、黃○玲收取每日住宿房800
    元，而以此方式牟利。嗣於109年1月15日下午4時許，經警
    持法院所核發之搜索票至上開卞帝亞汽車旅館搜索，並扣得
    如附表二所示等物而查悉上情，因認被告甲○○共同涉犯刑法
    第231條第1項前段（起訴書漏載「前段」2字）之意圖使女
    子與他人為性交而媒介、容留以營利之罪嫌等語。
二、按刑事訴訟法第161條第1項規定，檢察官就被告犯罪事實，
    應負舉證責任，並指出證明之方法，是檢察官對於起訴之犯
    罪事實，應負提出證據及說服之實質舉證責任，倘其所提出
    之證據，不足為被告有罪之積極證明，或其指出證明之方法
    ，無從說服法院以形成被告有罪之心證，基於無罪推定之原
    則，自應為被告無罪判決之諭知（最高法院92年度台上字 
    第128號刑事判決意旨參照）。
三、起訴意旨認被告甲○○共同涉犯上開意圖使女子與他人為性交
    而媒介、容留以營利罪嫌，無非係以同案被告乙○○、證人柯
    政雄分別於警詢、偵訊所述、證人即遭查獲之應召女子段○
    姍、黎○庭、黃○玲、王○蘭、證人即前至卞帝亞汽車旅館從
    事性交易之男客黃○成、羅○峰、賴○彰、施○謀等人於警詢所
    述、員警職務報告、搜索扣押筆錄、扣押物品目錄表、扣押
    物品收據、刑案現場照片、通訊軟體LINE對話紀錄、卞帝亞
    汽車旅館登記證、旅館房況表、交接簿、段○姍、黎○庭、黃
    ○玲、王○蘭之入出境許可證、大陸地區人民明細資料報表、
    公司變更登記表等在卷為其論據。惟訊據被告甲○○堅決否認
    有何上揭共同犯圖利容留性交之犯行，堅稱：我僅是卞帝亞
    汽車旅館登記負責人，實際上並非由我經營，起訴書所載犯
    罪事實我均未參與等語。
四、本院查：
(一)證人即同案被告乙○○於警詢及偵訊時固曾指稱被告甲○○為卞
    帝亞汽車旅館之負責人云云，然依檢察官起訴及上訴意旨所
    引用證人即同案被告乙○○上開於109年1月15日警詢時所稱：
    我們自柯政雄承接卞帝亞汽車旅館時，柯政雄未明確告知與
    「巧克力」所約定之契約的詳細內容及使用目的，因訪客出
    入頻繁，故老闆甲○○請我們留意並計訪客數量，於109年1月
    9日統計後，有通報老闆甲○○，老闆甲○○交代我與「巧克力
    」解除契約，但因遭警查獲前未遇到「巧克力」，所以還沒
    處理等語（見偵卷第47頁），於同年月16日（檢察官上訴書
    誤載為109年1月6日）偵訊時供稱：甲○○是負責人，但他沒
    有看過「巧克力」，柯政雄跟我說要讓「巧克力」一直使用
    汽車旅館房間到農曆年前，我有跟甲○○回報，但我當時還不
    知道「巧克力」是做什麼的，但是有租賃關係，所以就走完
    合約，租金1天2600元，「巧克力」都是付現金，後來甲○○
    說「巧克力」的朋友出入很多，很複雜，要我多注意一下，
    我注意到訪客都是不同的男生，甲○○要我統計訪客數，我統
    計約4天後，於109年1月9日向甲○○回報，甲○○要我跟「巧克
    力」說以後不要租了，結果「巧克力」一直沒有再出現了等
    語（見偵卷第450-451頁），於同年4月24日（檢察官上訴書
    誤繕為109年4月2日）偵訊時陳稱：柯政雄於交接時有告知
    備品室裡面有一紙箱是提供給「巧克力」之人所使用，柯政
    雄是告知我，不是告知甲○○，於108年12月1日與前任經營者
    柯政雄交接時，其中208、210、211、212房間就與「巧克力
    」有長期租約的存在，甲○○有指示統計該4間房間之訪客數
    ，我有於109年1月9日向甲○○回報統計訪客數，甲○○要我跟
    「巧克力」說以後不要租了等語（見偵卷第482-484頁），
    而依證人即同案被告乙○○上揭於警詢、偵訊所述內容，並未
    指證被告甲○○有知情參與意圖使女子與他人為性交而媒介、
    容留以營利之情，反係證述被告甲○○未與「巧克力」接觸，
    且交接時係由柯政雄告知伊（非被告甲○○）有關備品室內有
    供「巧克力」使用之物，經伊於109年1月9日回報被告甲○○
    前開異常房間之訪客數後，被告甲○○明確告知伊要與「巧克
    力」解除契約、不要再讓「巧克力」租用房間等語，則縱證
    人即同案被告乙○○所指卞帝亞汽車旅館之負責人為被告甲○○
    ，實尚無法依證人即同案被告乙○○前開警詢、偵訊所述，逕
    予認定被告甲○○係屬知情之共同正犯；檢察官起訴及上訴意
    旨引用證人即同案被告乙○○上開於警詢、偵訊所述內容，及
    以證人即同案被告乙○○其後於偵訊時改口卞帝亞汽車旅館之
    負責人為陳世豐，且伊於109年1月9日回報訪客數之對象為
    陳世豐等語，認證人即同案被告乙○○對被告甲○○及陳世豐2
    人，應無誤認之可能，即遽認卞帝亞汽車旅館之負責人應為
    被告甲○○等情，實均尚不足以作為被告甲○○有共同意圖使女
    子與他人為性交而媒介、容留以營利之不利事證。
(二)況證人即同案被告乙○○於109年4月24日偵訊時經被告甲○○對
    質堅稱：我只是掛名負責人，不清楚卞帝亞汽車旅館自柯政
    雄承接後之208、210、211、212室等房間情形，也沒有與乙
    ○○接洽過等語後，已堅決陳述：伊實係向陳世豐回報訪客數
    ，是陳世豐叫我不要再租了，之前說甲○○是因為登記負責人
    為甲○○，實則伊都是跟陳世豐回報等語（見偵卷第484-485
    頁），並於原審審理時就其先前於警詢、偵訊提及卞帝亞汽
    車旅館之負責人為被告甲○○之原因一節證述解釋而稱：伊於
    警詢時係因詢問者直接提示登記資料問其卞帝亞汽車旅館負
    責人是誰，當時登記負責人是甲○○，所以伊就順著登記資料
    回答是甲○○及其係向甲○○回報訪客數，實則伊回報之對象應
    為陳世豐，且因伊之前在警詢已稱負責人為甲○○，怕之後在
    偵訊時又講別人是負責人，會讓檢察官認為其講話反覆而有
    不好的印象，所以才會繼續說負責人是甲○○，而未及時說明
    真實之負責人為陳世豐等語（見原審卷第275-276、284-285
    頁），又證人陳世豐於原審審理時具結證稱：卞帝亞汽車旅
    館是由我代表其他股東與前任經營者柯政雄簽立承接協議書
    ，我們股東連我共有3人，另外2名股東分別是陳信安及我的
    兒子陳瑞德，股東出資金額共為60萬元，其中陳信安出資30
    萬元，我與陳瑞德共出資30萬元，因為我個人從事建設業，
    有銀行擔保債務的問題，所以我不能擔任負責人，而陳信安
    、陳瑞德也都是建設公司的負責人，所以才協議找陳信安的
    同學即被告甲○○來當登記負責人，甲○○並沒有支領任何薪水
    ，也沒有任何好處，只是甲○○如果私下需要用錢，我們會借
    款給甲○○；乙○○是我找來的，因為他原本在另1家汽車旅館
    當經理人，我知道他有經營旅宿業的經驗，所以找他來經營
    汽車旅館，汽車旅館管理部分的大小事都交由乙○○處理，我
    們股東都只負責出資而已等語（見原審卷第221-228頁），
    參佐證人即卞帝亞汽車旅館之中班櫃檯人員潘芷玲於原審審
    理證述：伊在卞帝亞汽車旅館工作期間，有看到陳世豐到汽
    車旅館，但沒有看過甲○○等語（見原審卷第266、271頁），
    及證人柯政雄於警詢時雖以不確定之語氣而無法確認陳世豐
    是否即為承接卞帝亞汽車旅館之「陳先生」（見核交字卷第
    8頁），然於109年4月24日偵訊已明白指認到庭之陳世豐即
    為承接受讓卞帝亞汽車旅館之人，並陳明陳世豐係由地主帶
    同前來與伊洽談等語（見偵卷第486頁），並有陳世豐與柯
    政雄簽立之「卞帝亞汽車旅館承接協議書」（見偵卷第365
    頁，上開協議書所載承接時間之年份誤繕為109年部分，應
    更正為108年，此據證人陳世豐於原審審理時證述在卷，見
    原審卷第244頁）在卷可稽，且案發期間之上開汽車旅館登
    記名義負責人為被告甲○○，亦有旅館業登記證、臺中市政府
    108年12月13日府授經商字第10807675400號、臺中市政府觀
    光旅遊局108年12月31日中市觀管字第1080023278號函及公
    司變更登記表影本（見偵卷第357、359-361、363-364、499
    -501、507-509頁）在卷可參，堪認證人即同案被告乙○○、
    證人陳世豐前開於原審審理所述，均非虛妄而為可信。又衡
    以倘被告甲○○係陳世豐所找知情掛名頂替名義負責人，則被
    告甲○○當無自警詢時起至本院審理時均堅決否認其情之理，
    顯見被告甲○○於同意擔任卞帝亞汽車旅館之名義負責人之前
    ，確不知由陳世豐授權經營而擔任經理之被告乙○○可能以該
    汽車旅館房間容留女子與男客從事性交之情，否則亦當無可
    能同意出名擔任名義負責人之理，被告甲○○上開所辯，堪為
    可信。檢察官上訴意旨置上開證人陳世豐之證詞及「卞帝亞
    汽車旅館承接協議書」等事證於不顧，空言主觀揣測證人即
    同案被告乙○○於109年4月24日偵查及原審審理時，係因受在
    庭被告甲○○之辯詞影響，方不實改稱卞帝亞汽車旅館之負責
    人為陳世豐等語，尚非可採。
(三)至檢察官上開所舉證人即遭查獲之應召女子段○姍、黎○庭、
    黃○玲、王○蘭、證人即前至卞帝亞汽車旅館從事性交易之男
    客黃○成、羅○峰、賴○彰、施○謀等人於警詢所述、員警職務
    報告、搜索扣押筆錄、扣押物品目錄表、扣押物品收據、刑
    案現場照片、通訊軟體LINE對話紀錄、卞帝亞汽車旅館登記
    證、旅館房況表、交接簿、段○姍、黎○庭、黃○玲、王○蘭之
    入出境許可證、大陸地區人民明細資料報表等事證，固均足
    為同案被告乙○○有上開共同意圖使女子與他人為性交而媒介
    、容留以營利之犯行之證據，然均尚不足以證明被告甲○○主
    觀上具有與同案被告乙○○等人共同意圖使女子與他人為性交
    而媒介、容留以營利之犯意聯絡之積極具體事證，自難憑以
    認定被告甲○○有何被訴之共同犯圖利容留性交罪嫌。
(四)基上所述，原審以被告甲○○僅為卞帝亞汽車旅館之登記負責
    人，並非實際負責人，且其能否知悉同案被告乙○○之實際經
    營情形，尚有可疑，起訴意旨除證人即同案被告乙○○前開具
    有瑕疵之證述內容外，並無其他證據足以證明被告甲○○如何
    與同案被告乙○○等人具有犯意之聯絡，或其就本案實際上係
    參與何部分之行為分擔，自不能僅因被告甲○○為卞帝亞汽車
    旅館之登記負責人，逕認被告甲○○涉有共同圖利容留性交之
    罪嫌，乃認尚無法經由檢察官所舉之證據，達於被告甲○○有
    何起訴意旨所指共同圖利容留性交犯行之確信。此外，本院
    復查無其他積極證據足認被告甲○○有何被訴之共同犯圖利容
    留性交罪嫌，原審以不能證明被告甲○○犯有被訴之共同圖利
    容留性交罪嫌而為無罪之諭知，經核並無不合。檢察官上訴
    猶執前開證人即同案被告乙○○於警詢、部分偵訊之前後未一
    而有瑕疵之所述內容，主張應為被告甲○○有罪之認定，依上
    開理由欄貳、四、(一)至(三)所示之論述及說明，為無理由
    ，應予駁回。
據上論斷，依刑事訴訟法第368條，第369條第1項前段、第364條
、第299條第1項前段，刑法第28條、第231條第1項前段、第41條
第1項前段、第8項、第51條第5款，刑法施行法第1條之1第1 項
、第2項但書，判決如主文。
本案經檢察官陳振義提起公訴，檢察官郭逵提起上訴， 檢察官
丙○○到庭執行職務。
中　　華　　民　　國　　110 　年　　5 　　月　　27　　日
                  刑事第十二庭  審判長法　官  張國忠
                                      法　官  劉敏芳
                                      法　官  李雅俐
以上正本證明與原本無異。
被告乙○○部分，檢察官及被告乙○○均得上訴；被告甲○○部分，除
檢察官得依刑事妥速審判法第9條第1項之規定提起上訴外，均不
得上訴。
如不服本判決應於收受送達後二十日內向本院提出上訴書狀，其
未敘述上訴之理由者，並得於提起上訴後二十日內向本院補提理
由書（均須按他造當事人之人數附繕本）「切勿逕送上級法院」
。
                                      書記官  蕭怡綸
中　　華　　民　　國　　110 　年　　5 　　月　　27　　日
附錄論罪科刑法條：
刑法第231條：
意圖使男女與他人為性交或猥褻之行為，而引誘、容留或媒介以
營利者，處5 年以下有期徒刑，得併科10萬元以下罰金。以詐術
犯之者，亦同。
公務員包庇他人犯前項之罪者，依前項之規定加重其刑至二分之
一。


附表一：
編號 應召女子 從事性交易期間 性交易價格 性交易類型 綽號 查獲過程 案發期間在臺居所 1 段○姍 自109年1月15日下午1時22分許起至同日下午3時35分許為警查獲時止（已從事性交易人數：男客黃○成1人，起訴書誤載「每日平均約2至3名男客」) 3300元（約定應召女子分得2000元，應召 站分得1300元 ） 全套性交易 小S 於109年1月15日下 午3時35分許經警 於卞帝亞汽車旅館 208室查獲與男客 黃○成完成全套性 交易。 卞帝亞汽車旅館208室 2 黎○庭 自109年1月3日起至109 年1月15日為警查獲時止（每日從事性交易之男客人數均10名) 3300元（約定應召女子分得2000元，應召 站分得1300元 ） 全套性交易 韓雯雯 於109年1月15日下 午3時35分許經警 於卞帝亞汽車旅館 210室查獲與男客 羅○峰完成全套性 交易。 卞帝亞汽車旅館210室 3 黃○玲 自109年1月12日起至109年1月15日為警查獲時止(每日從事性交易之男客人數約5名) 3300元（約定應召女子分得2000元，應召 站分得1300元 ） 全套性交易 夏美醬 於109年1月15日下 午3時35分許經警 於卞地亞汽車旅館 211室查獲與男客 賴○彰完成全套性 交易。 卞帝亞汽車旅館211室 4 王○蘭 自109年1月14日起至109年1月15日為警查獲時止（已從事性交易之男客人數為2名) 3300元（約定應召女子分得2000元，應召 站分得1300元 ） 全套性交易 劉諾琪 於109年1月15日下 午3時35分許經警 於卞帝亞汽車旅館 212 室查獲與男客 施○謀完成全套性 交易。 卞帝亞汽車旅館212室 

附表二：扣案物品
編號 扣案物名稱 數量 起獲處所 1 卞帝亞汽車旅館房況表 15份 卞帝亞汽車旅館 櫃檯 2 早中晚交接本 1本 卞帝亞汽車旅館 櫃檯 3 現金（新臺幣） 3300元 卞帝亞汽車旅館 208室 4 現金（新臺幣） 3300元 卞帝亞汽車旅館 210室 5 現金（新臺幣） 3300元 卞帝亞汽車旅館 211室 6 現金（新臺幣） 3300元 卞帝亞汽車旅館 212室 

附表三：
編號     犯罪事實       主   文 1 附表一編號1 乙○○共同犯圖利容留性交罪，處有期徒刑貳月，如易科罰金，以新臺幣壹仟元折算壹日。 2 附表一編號2 乙○○共同犯圖利容留性交罪，處有期徒刑伍月，如易科罰金，以新臺幣壹仟元折算壹日。 3 附表一編號3 乙○○共同犯圖利容留性交罪，處有期徒刑肆月，如易科罰金，以新臺幣壹仟元折算壹日。 4 附表一編號4 乙○○共同犯圖利容留性交罪，處有期徒刑參月，如易科罰金，以新臺幣壹仟元折算壹日。